【裁判字號】    99,上訴,169
【裁判日期】    990520
【裁判案由】    毒品危害防制條例
【裁判全文】
臺灣高等法院臺中分院刑事判決         99年度上訴字第169號
上  訴  人  臺灣臺中地方法院檢察署檢察官
被      告  丁○○
            乙○○
共      同
指定辯護人  本院公設辯護人丙○○
上列上訴人因被告毒品危害防制條例案件，不服臺灣臺中地方法
院98年度訴字第2232號中華民國98年11月13日第一審判決（起訴
案號：臺灣臺中地方法院檢察署97年度偵字第29344號），提起
上訴，本院判決如下：
    主  文
原判決撤銷。
丁○○共同犯如附表所示二罪，均累犯，分別判處如附表所示之
刑。應執行有期徒刑拾陸年陸月，查扣由楊嘉凌持有之海洛因壹
包（驗餘淨重零點壹捌零壹公克）沒收銷燬之；扣案之SAMSUNG
牌行動電話壹支（含門號0000000000號SIM卡壹張）沒收，未扣
案之販賣毒品所得合計新臺幣捌仟元與乙○○連帶沒收，如全部
或一部不能沒收時，以其等財產連帶抵償之。
乙○○共同犯如附表所示二罪，均累犯，分別判處如附表所示之
刑。應執行有期徒刑拾陸年貳月，查扣由楊嘉凌持有之海洛因壹
包（驗餘淨重零點壹捌零壹公克）沒收銷燬之；扣案之SAMSUNG
牌行動電話壹支（含門號0000000000號SIM卡壹張）沒收；未扣
案之販賣毒品所得合計新臺幣捌仟元與丁○○連帶沒收，如全部
或一部不能沒收時，以其等財產連帶抵償之。
    事  實
一、丁○○綽號「阿姐」，與乙○○為母子關係。丁○○前於民
    國84、85年間因違反肅清煙毒條例及麻醉藥品管理條例等案
    件，經臺灣臺中地方法院分別判處有期徒刑3年4月及8月，
    嗣定執行刑為有期徒刑3年10月確定，於86年11月27日假釋
    付保護管束，惟上開假釋嗣經撤銷，應執行殘刑2年8月24日
    ，於93年10月7日縮刑期滿執行完畢；乙○○前因違反毒品
    危害防制條例、違反替代役實施條例、竊盜及偽造文書等案
    件，經本院分別判處有期徒刑8月、4月、4月、4月確定，嗣
    定應執行刑為有期徒刑1年4月確定，於95年6月20日縮刑期
    滿執行完畢。詎其2人仍不知悔改，均明知海洛因係毒品危
    害防制條例第2條第2項第1款所規定之第一級毒品，非經許
    可，不得持有、販賣，竟共同基於販賣第一級毒品海洛因之
    犯意聯絡，共同為下列販賣海洛因給楊嘉凌之犯行：
(一)、於97年11月20日某時，楊嘉凌在丁○○位於臺中縣太平市○
    ○路208號居處對面，以公共電話撥打丁○○所有之0000000
    000號行動電話（該支門號登記在林昶呈名下）與丁○○聯
    絡，表明欲購買新臺幣（下同）6,000元之海洛因，並於臺
    中縣太平市○○路208號前等候，丁○○隨即指示與其有犯
    意聯絡之乙○○持市價6,000元之海洛因1包前往與楊嘉凌會
    面，並交付該包海洛因予楊嘉凌，及向楊嘉凌收取6,000元
    。
(二)、於97年12月15日中午12時30分許，楊嘉凌復在丁○○前開居
    處對面，以公共電話撥打丁○○所有之0000000000號行動電
    話，表明欲購買2,000元之海洛因，並於臺中縣太平市○○
    路208號前等候，丁○○隨即指示與其有犯意聯絡之乙○○
    持市價2,000元之海洛因1包前往與楊嘉凌會面，並交付該包
    海洛因予楊嘉凌，及向楊嘉凌收取2,000元。
        嗣於同日下午1時50分許，楊嘉凌行經臺中縣霧峰鄉○
    ○路738之4號前，為警盤查，因而查扣上開甫購得之海洛因
    1包（驗餘淨重0.1801公克），楊嘉凌向警方供出該包海洛
    因之來源係其向綽號「阿姐」之人（即丁○○）購得，且指
    出丁○○之居處位於臺中縣太平市○○路208號3樓，並經臺
    灣臺中地方法院檢察署檢察官指揮臺中縣霧峰分局霧峰派出
    所警員前往查緝，而於97年12月16日上午11時25 分許，在
    臺中縣太平市○○路208號前查獲通緝在案之丁○○，並於
    該處3樓扣得海洛因22包（其中1包純質淨重13.08公克，另
    21包合計純質淨重2.39公克）、甲基安非他命1袋（驗餘淨
    重0.9045公克）、電子磅秤1台、現金100,000元、SAMSUNG
    牌行動電話1支（含門號0000000000號SIM卡1張）；另於97
    年12月16日上午12時許，在臺中縣太平市○○路206號前，
    盤查前來與丁○○會面之乙○○，並在乙○○身上扣得第一
    級毒品海洛因1包（驗餘淨重0.1623公克）。
二、案經臺中縣警察局霧峰分局報請臺灣臺中地方法院檢察署檢
    察官偵查起訴。
    理    由
壹、證據能力方面
一、按被告以外之人於偵查中向檢察官所為之陳述，除顯有不可
    信之情況者外，得為證據，刑事訴訟法第159條之1第2項定
    有明文。而所謂不可信情況之認定，法院應審酌被告以外之
    人於陳述時之外在環境及情況，例如：陳述時之心理狀況、
    有無受到外力干擾等，以為判斷之依據，故係決定陳述有無
    證據能力，而非決定陳述內容之證明力。是被告以外之人前
    於偵查中已具結而為證述，除反對該項供述得具有證據能力
    之一方，已釋明「顯有不可信之情況」之理由外，皆得為證
    據；又司法實務運作上，咸認偵查中檢察官向被告以外之人
    所取得之陳述，原則上均能遵守法律規定，不致違法取供，
    其可信性極高，因而明定除顯有不可信之情況者外，得為證
    據，即被告以外之人於偵查中依法應具結者已具結，向檢察
    官所為之陳述，原則上具有證據能力，於例外「顯有不可信
    之情況」，始不具證據能力。本案證人楊嘉凌於檢察官偵查
    時，經檢察官告以具結之義務及偽證之處罰，且經具結而擔
    保其證述之真實性，復無證據顯示係遭受強暴、脅迫、詐欺
    、利誘等外力干擾情形，或在影響其等心理狀況致妨礙其自
    由陳述等顯不可信之情況下所為，則證人楊嘉凌於偵查中業
    經具結之陳述，自有證據能力。
二、復按被告以外之人於審判外之陳述，雖不符前4條之規定，
    而經當事人於審判程序同意作為證據，法院審酌該言詞陳述
    或書面陳述作成時之情況，認為適當者，亦得為證據；當事
    人、代理人或辯護人於法院調查證據時，知有第159條第1項
    不得為證據之情形，而未於言詞辯論終結前聲明異議者，視
    為有前項之同意，刑事訴訟法第159條之5定有明文。證人楊
    嘉凌於警詢之陳述，雖屬審判外之陳述，惟檢察官、被告及
    其辯護人均不爭執其證據能力，即同意有證據能力，且本院
    復查無其他不法之情狀，認以之作為證據並無不當，依上揭
    法條之規定，自有證據能力。
貳、實體方面
一、訊據被告丁○○、乙○○均矢口否認有何販賣海洛因予楊嘉
    凌之犯行，被告丁○○辯稱：楊嘉凌是有打電話給其，說她
    沒有錢繳房租，要向其借錢，且說人不舒服，要向其拿1點
    海洛因，其是免費提供海洛因給楊嘉凌施用，並未拿錢，其
    真的沒有販賣云云；另被告乙○○辯稱：第1次拿給楊嘉凌
    的海洛因並未達6,000元的量，且2次都未向楊嘉凌拿錢，其
    真的沒有販賣云云。然查：
(一)、按告訴人或證人之陳述有部分前後不符，或相互間有所歧異
    時，究竟何者為可採，法院仍得本其自由心證予以斟酌，非
    謂一有不符或矛盾，即應認其全部均為不可採信；尤其關於
    行為動機，手段及結果等之細節方面，告訴人之指陳，難免
    故予誇大，證人之證言，有時亦有予渲染之可能；然其基本
    事實之陳述，若果與真實性無礙時，則仍非不得予以採信；
    次按認事採證、證據之取捨及證據證明力之判斷，俱屬事實
    審法院之職權，苟無違證據法則，自不能指為違法；是供述
    證據前後雖有差異或矛盾，事實審法院非不可本於經驗及論
    理法則，斟酌其他情形，作合理之比較，定其取捨；其就供
    述證據之一部，認為真實者，予以採取，亦非法則所不許。
    因之，證人供述之證據，前後縱有差異，事實審法院依憑證
    人前後之供述證據，斟酌其他證據，本於經驗法則與論理法
    則，取其認為真實之一部，作為論罪之證據，自屬合法（最
    高法院74年度臺上字第1599號判例、90年度臺上字第6943號
    判決意旨可資參照）。
(二)、證人楊嘉凌於97年11月20日某時、97年12月15日中午12時30
    分許，經以電話與被告丁○○聯絡後，被告丁○○即指示被
    告乙○○分別持價值約6,000元、2,000元之海洛因各1包，
    在被告丁○○位於臺中縣太平市○○路208號居處外，交付
    給楊嘉凌等情，業據證人楊嘉凌於警詢、偵查中及原審審理
    時證述屬實，並有楊嘉凌記載被告丁○○（ㄚ姐）00000000
    00行動電話號碼之紙張影本1份附於偵查卷（第101頁）可參
    ，且被告2人亦於原審及本院審理時均坦承有於上開時地，
    交付海洛因各1包給楊嘉凌無誤。另證人楊嘉凌於97年12月1
    5日中午30分許取得被告2人所交付價值2,000元海洛因後，
    旋即於同日下午1時50分許為警查獲，並扣得該包海洛因，
    此亦據證人楊嘉凌於警詢、偵查中及原審審理時證述屬實，
    且該包海洛因經送行政院衛生署草屯療養院鑑定結果亦確係
    海洛因（驗餘淨重0.1801公克）無誤，有該院草療鑑字第
    0971200153號鑑定書影本1份附於偵查卷（第111頁）可按。
    是本件所應審究者僅為上開交付海洛因究係有償之買賣行為
    ？抑或係無償之轉讓行為？
(三)、證人楊嘉凌業於警詢時證稱：「我是12月15日12時許，在臺
    中縣太平市○○路803醫院附近的住家向一位叫『阿姐』的
    女子購買的，新台幣2,000元買毒品海洛因1小包。」、「都
    是直接去『阿姐』的住處，找她購買的，她每次都叫我在樓
    下等，幾分鐘後她兒子乙○○就會拿下來給我。」等語；於
    偵查中證稱：「今天中午（即12月15日）12點半左右，在太
    平市803醫院附近以2千元向綽號『姊仔』之人購買，．．我
    的2000元已經交付給綽號『阿姐』。」、「（第1次向丁○
    ○購買毒品情形？）我也是到丁○○的大興路居處對面打公
    用電話，是丁○○親自跟我對話，．．這次也是乙○○下樓
    來，我是購買6千元海洛因毒品，毒品是裝在同1包，由乙○
    ○送過來。」、「（關於妳跟丁○○購買海洛因的部分，在
    之前偵查中已證述明確，日後丁○○要求當面對質是否同意
    ？）假如看到她我就不太敢講，希望能隔離。」等語綦詳，
    其已具體且明確證述向被告丁○○、乙○○購買海洛因之過
    程，且係有償之買賣交易。
(四)、雖證人楊嘉凌於原審審理時翻異前詞，而證稱：其是透過「
    阿傑」認識丁○○，大約在97年11月20幾日左右，其打給丁
    ○○約見面，電話中有向丁○○提到要向借錢繳房租，丁○
    ○要其過去臺中縣太平市的803國軍臺中總醫院附近，也有
    借給其6,000元，是乙○○拿6,000元交付給其，然後其就離
    開了，97年11月20日與丁○○聯絡，並與乙○○碰面，由乙
    ○○拿1小包海洛因給其，但並不是買賣，是其向丁○○討
    的，當天其沒有交付6,000元，而是向丁○○借6,000元繳房
    租，97年12月15日中午，其也是向丁○○要海洛因，丁○○
    請乙○○拿給其，其並未交付2,000元，其在與丁○○聯絡
    時原本有表示要購買海洛因，但是丁○○說這樣不好，所以
    沒有跟其收錢，其跟丁○○說其有毒品戒斷現象，很痛苦，
    所以丁○○才給其海洛因，其並未拿錢給被告2人等語。然
    依證人楊嘉凌上開證詞，其與被告2人並非熟識，亦無特殊
    情誼或親屬關係，被告2人又何會免費提供海洛因供其施用
    ？且衡諸情理，6,000元及2,000元之海洛因份量非微，倘若
    僅係免費提供海洛因給楊嘉凌解毒癮，亦當僅須提供些許少
    量之海洛因即可，又何會提供價值與份量非微之6,000元、
    2,000元海洛因？是證人楊嘉凌之上開證詞顯然不符合經驗
    常情，自不足採。復以，證人楊嘉凌於偵查中曾當庭向檢察
    官表示進入偵查庭時，被告丁○○有對其皺眉示意，故其希
    望於對質時能隔離訊問等語，足見證人楊嘉凌於原審審理時
    在被告2人面前經交互詰問中所陳述之證詞，應係承受被告2
    人在場之壓力，並為迴護被告2人之陳述，故應以證人楊嘉
    凌於警詢及偵查中之證言較為可採。
(五)、又被告丁○○於原審審理時亦附和證人楊嘉凌之證詞，改辯
    稱：是因為其與「阿傑」很熟，楊嘉凌自稱是「阿傑」的妹
    妹，有時候「阿傑」也會拿毒品救其，所以其才會拿毒品給
    楊嘉凌解藥癮云云；被告乙○○亦改稱：是丁○○要其拿毒
    品給楊嘉凌云云。惟證人楊嘉凌於警詢及偵查中已明確證稱
    ：係分別以6,000元及2,000元代價向被告丁○○購買海洛因
    ，而由被告乙○○交付海洛因及收取現金等情；且被告2人
    於原審審理前均否認有認識楊嘉凌，並否認有販賣海洛因給
    楊嘉凌之事實，其等顯係在聽聞證人楊嘉凌作有利於其等之
    陳述後，始附和楊嘉凌之證詞而坦承轉讓海洛因之犯行。故
    被告2人自白其等有轉讓海洛因給楊嘉凌之事實，當與事實
    不符，亦難採信。被告2人確係販賣海洛因給楊嘉凌無誤。
(六)、按販賣海洛因本無一定價格，各次買賣之價格，當亦各有差
    異，隨供需雙方之資力、關係之深淺、需求之數量、貨源之
    充裕與否、販賣者對於資金之需求如何即殷切與否，以及政
    府查緝之態度，進而為各種不同之風險評估，而為機動性之
    調整，是其價格標準，自非一成不變，且該等毒品容易分裝
    並增減份量，販賣者可由各種「價差」、「量差」或「純度
    差異」謀取利潤，其牟取利潤之方式或有差異，然謀圖利益
    之非法販賣行為目的，則無二致。被告所為各次販賣毒品犯
    行，雖因並未當場查獲販毒事實，且時隔久遠，而無從察知
    其販賣毒品之確實數量，惟毒品危害防制條例所處罰之「販
    賣」毒品罪，所著重者為在主觀上有藉以牟利之惡性，及對
    毒品之擴散具有較有償或無償轉讓行為更嚴重之危害性，被
    告「營利」之意圖係從客觀之社會環境、情況及證人、物證
    等資料，依據證據法則綜合研判認定；且毒品海洛因量微價
    高，依一般社會通念以觀，販賣行為在通常情形下均係以牟
    利為其主要誘因及目的，從而，舉凡有償交易，除足反證被
    告確另基於某種非圖利本意之關係外，通常尚難因無法查悉
    其販入價額作為是否高價賣出之比較，諉無營利之意思，而
    阻卻販賣毒品犯行之追訴。本案被告2人確有前開販賣海洛
    因之行為，已經調查屬實，則依據上開積極證據及經驗法則
    綜合判斷，足認被告2人確係以價差方式牟取販賣毒品之利
    益，被告2人係意圖營利而為本件販賣海洛因之行為，要無
    疑義。
(七)、綜上所述，被告2人確有販賣海洛因給楊嘉凌2次之犯行，被
    告2人之所辯顯係卸責之詞，不足採信，事證明確，其犯行
    洵堪認定。
二、論罪科刑
(一)、毒品危害防制條例之新舊法比較：
    按行為後法律有變更者，適用行為時之法律；但行為後之法
    律有利於行為人者，適用最有利於行為人之法律，刑法第2
    條第1項定有明文。被告2人於行為後，毒品危害防制條例業
    已修正，並於98年5月20日公布，同年月22日施行。修正前
    毒品危害防制條例第4條第1項之規定為：「製造、運輸、販
    賣第一級毒品者，處死刑或無期徒刑；處無期徒刑者，得併
    科新臺幣1千萬元以下罰金。」修正後之規定為：「製造、
    運輸、販賣第一級毒品者，處死刑或無期徒刑；處無期徒刑
    者，得併科新臺幣2千萬元以下罰金。」經比較新舊法之結
    果，以修正前之規定較有利於被告，自應一體適用修正前毒
    品危害防制條例之規定。
(二)、故核被告2人所為，均係犯修正前毒品危害防制條例第4條第
    1項之販賣第一級毒品罪。被告2人持有第一級毒品之低度行
    為，為其等販賣第一級毒品之高度行為所吸收，不另論罪。
    被告2人有犯意聯絡及行為分擔，為共同正犯。
(三)、查被告丁○○曾於84、85年間因違反肅清煙毒條例及麻醉藥
    品管理條例等案件，經臺灣臺中地方法院分別判處有期徒刑
    3年4月及8月，嗣定執行刑為有期徒刑3年10月確定，於86年
    11月27日假釋付保護管束，惟上開假釋嗣經撤銷，應執行殘
    刑2年8月24日，於93年10月7日縮刑期滿執行完畢；被告乙
    ○○前因違反毒品危害防制條例、違反替代役實施條例、竊
    盜及偽造文書等案件，經本院分別判處有期徒刑8月、4月、
    4 月、4月確定，嗣定應執行刑為有期徒刑1年4月確定，於
    95年6月20日縮刑期滿執行完畢，有臺灣高等法院被告前案
    紀錄表在卷可稽，其等於前案徒刑執行完畢後，5年以內故
    意再犯本件之罪，為累犯，均應依刑法第47條第1項之規定
    加重其刑（法定本刑為死刑、無期徒刑部分，依法亦不得加
    重，僅就法定刑得併科罰金部分加重之）。
(四)、按犯罪之情狀顯可憫恕，認科以最低刑度仍嫌過重者，得酌
    量減輕其刑，刑法第59條定有明文。所謂「顯可憫恕」，係
    指被告之犯行有情輕法重之情，客觀上足以引起一般人同情
    ，處以法定最低刑度仍失之過苛，尚堪憫恕之情形而言。本
    件被告2人所犯修正前毒品危害防制條例第4條第1項販賣第
    一級毒品罪之法定本刑為死刑或無期徒刑，惟被告2人本件
    販賣第一級毒品之犯行，其等販賣之對象僅楊嘉凌1人，次
    數僅2次，販賣所得亦僅8,000元，其等犯罪之情狀尚屬輕微
    ，與大量販賣海洛因之大毒梟相較，對社會治安及國民健康
    之危害顯然較輕，倘仍予以量處法定最低本刑即無期徒刑，
    仍屬過重，有情輕法重之情形，在客觀上足以引起一般人同
    情，爰依刑法第59條之規定酌量減輕其刑。且法定刑之得併
    科罰金刑部分，依法有加重、減輕之事由，應依法先加重後
    減輕之。
(五)、被告2人所犯上開二罪，犯意各別，行為互殊，應予分論併
    罰。
三、原審認被告2人罪證明確，因予論罪科刑，固非無見。惟被
    告2人前開所為，應係構成販賣第一級毒品罪，已如前述，
    然原審遽予採信證人楊嘉凌於原審迴護被告2人之證詞，而
    於變更起訴法條後論以轉讓第一級毒品罪，自有違誤。是檢
    察官之上訴為有理由，自應由本院予以撤銷改判。爰審酌被
    告2人為一己私利販賣海洛因，直接戕害國民身心健康，間
    接危害社會治安，敗壞社會善良風氣，進而導致施用毒品之
    人為購買毒品施用而觸犯刑典之情事發生，其實際之危害程
    度頗為深遠，暨其等犯罪之動機、目的、手段、其等品行及
    智識程度、被告乙○○於犯罪之地位與分工較諸丁○○而言
    尚屬次要，及其等犯罪後之態度等一切情狀，分別量處如附
    表所示之刑，並定其等應執行之刑。證人楊嘉凌被警方查獲
    時所持有之海洛因1小包（驗餘淨重0.1801公克），係被告2
    人於如事實欄一、(二)所示時地出售給楊嘉凌之毒品，雖扣押
    於證人楊嘉凌之案件中，惟不問屬於犯人與否，應依毒品危
    害防制條例第18條第1項前段之規定附隨於該次犯行所宣告
    主刑之後諭知沒收銷燬之。又扣案之SAMSUNG牌行動電話1支
    為被告丁○○所有，其內所附之0000000000號SIM卡雖為案
    外人林昶呈之名義所申辦，然亦為被告丁○○所有，此據被
    告丁○○於原審供承不諱（原審卷第91頁背面），並有和信
    電信股份有限公司資料查詢單1份在卷可稽，且依前所述，
    證人楊嘉凌係撥打被告丁○○上開行動電話聯絡交易海洛因
    之事宜，故上開行動電話及SIM卡確係被告丁○○所有供與
    被告乙○○犯本件販賣第一級毒品所使用之財物，應依毒品
    危害防制條例第19條第1項之規定宣告沒收。另未扣案之販
    賣第一級毒品所得6,000元及2,000元，亦應依毒品危害防制
    條例第19條第1項之規定諭知連帶沒收，如全部或一部不能
    沒收時，以其等財產連帶抵償之。至於由被告2人處所查扣
    之23包海洛因（其中1包純質淨重13.08公克，另21包合計純
    質淨重2.39公克、另1包驗餘淨重0.1623公克）、甲基安非
    他命1袋（驗餘淨重0.9045公克）、電子磅秤1臺，尚無何積
    極之事證足以證明與被告2人本件共同販賣海洛因之犯行有
    關，爰不予分別為沒收銷燬、沒收之諭知；另扣案之10萬元
    現金雖為被告丁○○所有，然並無證據證明其中包含上開販
    賣海洛因之所得共8,000元，故該10萬元不予諭知沒收，惟
    日後於執行時，得由其中取其8,000元連帶抵償之。
據上論斷，應依刑事訴訟法第369條第1項前段、第364條、第299
條第1項前段，修正前毒品危害防制條例第4條第1項、第18條第1
項前段、第19條第1項，刑法第2條第1項、第11條、第28條、第
47條第1項、第59條、第51條第5款，判決如主文。
本案經檢察官甲○○到庭執行職務。
中    華    民    國    99    年    5     月    20    日
            刑事第八庭  審判長法  官  羅  得  村
                              法  官  郭  瑞  祥
                              法  官  簡  源  希
以上正本證明與原本無異。
如不服本判決應於收受送達後十日內向本院提出上訴書狀，其未
敘述上訴之理由者，並得於提起上訴後十日內向本院補提理由書
（均須按他造當事人之人數附繕本）「切勿逕送上級法院」。
                              書記官  陳  俞  豪
中    華    民    國    99    年    5     月    20    日
附錄本案論罪科刑法條：
修正前毒品危害防制條例第4條第1項
製造、運輸、販賣第一級毒品者，處死刑或無期徒刑；處無期徒
刑者，得併科新臺幣1千萬元以下罰金。
【附表】
┌──┬───────┬────┬─────────────────┐
│編號│  犯罪事實    │所犯罪名│    主   文（處刑）               │
├──┼───────┼────┼─────────────────┤
│一  │如事實欄一、(一)│販賣第一│丁○○共同販賣第一級毒品，累犯，處│
│    │之犯罪事實    │級毒品罪│有期徒刑拾伍年陸月。扣案之SAMSUNG │
│    │              │        │牌行動電話壹支（含門號0000000000號│
│    │              │        │之SIM卡壹張）沒收；未扣案之販賣毒 │
│    │              │        │品所得新臺幣陸仟元與乙○○連帶沒收│
│    │              │        │，如全部或一部不能沒收時，以其等財│
│    │              │        │產連帶抵償之。                    │
│    │              │        ├─────────────────┤
│    │              │        │乙○○共同販賣第一級毒品，累犯，處│
│    │              │        │有期徒刑拾伍年肆月。扣案之SAMSUNG │
│    │              │        │牌行動電話壹支（含門號0000000000號│
│    │              │        │之SIM卡壹張）沒收；未扣案之販賣毒 │
│    │              │        │品所得新臺幣陸仟元與丁○○連帶沒收│
│    │              │        │，如全部或一部不能沒收時，以其等財│
│    │              │        │產連帶抵償之。                    │
├──┼───────┼────┼─────────────────┤
│二  │如事實欄一、(二)│販賣第一│丁○○共同販賣第一級毒品，累犯，處│
│    │之犯罪事實    │級毒品罪│有期徒刑拾伍年肆月。查扣由楊嘉凌持│
│    │              │        │有之海洛因壹包（驗餘淨重零點壹捌零│
│    │              │        │壹公克）沒收銷燬之；扣案之SAMSUNG │
│    │              │        │牌行動電話壹支（含門號0000000000號│
│    │              │        │之SIM卡壹張）沒收；未扣案之販賣毒 │
│    │              │        │品所得新臺幣貳仟元與乙○○連帶沒收│
│    │              │        │，如全部或一部不能沒收時，以其等財│
│    │              │        │產連帶抵償之。                    │
│    │              │        ├─────────────────┤
│    │              │        │乙○○共同販賣第一級毒品，累犯，處│
│    │              │        │有期徒刑拾伍年貳月。查扣由楊嘉凌持│
│    │              │        │有之海洛因壹包（驗餘淨重零點壹捌零│
│    │              │        │壹公克）沒收銷燬之；扣案之SAMSUNG │
│    │              │        │牌行動電話壹支（含門號0000000000號│
│    │              │        │之S牌行動電話壹支（含門號000000000│
│    │              │        │1號之SIM卡壹張）沒收；未扣案之販賣│
│    │              │        │毒品所得新臺幣貳仟元與丁○○連帶沒│
│    │              │        │收，如全部或一部不能沒收時，以其等│
│    │              │        │財產連帶抵償之。                  │
└──┴───────┴────┴─────────────────┘

司法院資訊處製作；財團法人民間司法改革基金會備份。
